臺灣桃園地方法院刑事判決　　　　　　100年度簡上字第662號
上　訴　人　臺灣桃園地方法院檢察署檢察官
被　　　告　王淑香
上列上訴人因被告傷害案件，不服本院民國100 年10月31日100
年度桃簡字第1583號第一審刑事簡易判決（聲請簡易判決處刑案
號：100 年度偵字第11448 號），提起上訴，本院管轄之第二審
合議庭判決如下：
    主  文
上訴駁回。
王淑香緩刑貳年。
    事實及理由
一、證據能力部分：按被告以外之人於審判外之言詞或書面陳述
    ，除法律有規定者外，不得作為證據。又被告以外之人於審
    判外之陳述，雖不符前4 條之規定，而經當事人於審判程序
    同意作為證據，法院審酌該言詞陳述或書面陳述作成時之情
    況，認為適當者，亦得為證據。當事人、代理人或辯護人於
    法院調查證據時，知有第159 條第1 項不得為證據之情形，
    而未於言詞辯論終結前聲明異議者，視為有前項之同意，刑
    事訴訟法第159 條第1 項、第159 條之5 第1 項、第2 項分
    別定有明文。查本案認定事實所引用之卷證資料，除原已符
    同法第159 條之1 至第159 條之4 規定、及法律另有規定等
    傳聞法則例外規定，而得作為證據外，其餘卷證資料，並無
    證據證明係公務員違背法定程序所取得，而檢察官、被告於
    本院行準備程序及審理時，均不爭執其證據能力，且本院審
    酌前揭陳述作成時之情況，並無違法取證之瑕疵，亦認以之
    作為證據為適當，是本件有關被告以外之人於審判外之言詞
    或書面陳述等供述證據，依前揭法條意旨，自均得為證據。
二、本案經本院審理結果，認原審判決認事用法及量刑均無不當
    ，應予維持，並引用原審判決書記載之事實、證據及理由（
    如附件）。
三、上訴意旨略以：被告迄未與告訴人陳金珠和解，造成告訴人
    痛苦，原審量刑與告訴人所受損害未符比例原則，量刑過輕
    等語。按量刑輕重，係屬事實審法院得依職權自由裁量之事
    項，苟已斟酌刑法第57條所定各款所列情狀而未逾越法定刑
    度，亦未濫用其權限，即不得任意指摘為違法，此為最高法
    院判例所宣示之原則（最高法院72年臺上字第6696號、75年
    臺上字第7033號判例意旨參照）。是以，法官量刑時，如無
    裁量逾越或裁量濫用之明顯違法情事，自不得擅加指摘其違
    法或不當。經查，本件被告傷害犯行，事證明確，原審因而
    依刑事訴訟法第449 條第1 項前段、第454 條第2 項，刑法
    第277 條第1 項、第41條第1 項前段，刑法施行法第1 條之
    1 第1 項、第2 項前段，並審酌被告不知控制自己情緒，竟
    僅因細故，即出手推倒告訴人，致告訴人受有前述傷害，所
    為非是，兼衡被告之動機、手段、致告訴人所受傷勢情況等
    一切情狀，量處拘役40日，並諭知易科罰金之折算標準，其
    認事用法均無不當，量刑亦稱妥適。上訴人以原審量刑過輕
    為由，據以上訴，指摘原判決不當，為無理由，應予駁回。
四、復查被告於本院審理期間，業與告訴人間就賠償金額達成和
    解，有審判筆錄1 份在卷可稽，本院念其僅因一時失慮，致
    罹刑典，信其經此偵、審教訓後，應知所警惕，而無再犯之
    虞，故認所宣告之刑以暫不執行為適當，併予宣告緩刑2 年
    ，以啟自新。
據上論結，依刑事訴訟法第455 條之1 第1 項、第3 項、第368
條、第373 條，刑法第74條第1 項第1 款，判決如主文。
中    華    民    國   100    年    12    月    27    日
                  刑事第八庭    審判長法  官   劉為丕
                                      法  官   王育珍
                                      法  官   謝枚霏
以上正本證明與原本無異。
不得上訴。
                                      書記官   林舒涵
中    華    民    國   100    年    12    月    30    日
附錄本判決論罪之法條全文：
中華民國刑法第277 條第1 項（普通傷害罪）
傷害人之身體或健康者，處3 年以下有期徒刑、拘役或1 千元以
下罰金。